臺灣臺中地方法院刑事判決　　　　　　100年度交易字第713號
公　訴　人　臺灣臺中地方法院檢察署檢察官
被　　　告　詹顓駿
上列被告因公共危險等案件，經檢察官提起公訴（一００年度偵
字第一四九二七號），本院裁定進行簡式審判程序，判決如下：
    主    文
詹顓駿服用酒類，不能安全駕駛動力交通工具而駕駛，處拘役伍
拾伍日，如易科罰金，以新臺幣壹仟元折算壹日。又於公務員依
法執行職務時，當場侮辱，處拘役拾日，如易科罰金，以新臺
幣壹仟元折算壹日。應執行拘役柒拾伍日，如易科罰金，以新臺
幣壹仟元折算壹日。
    犯罪事實
一、詹顓駿於民國一百年六月二十五日晚間六時三十分許，在臺
    中市豐原區之「青柳日本料理店」與同事聚餐飲用高粱酒後
    ，已達不能安全駕駛動力交通工具之程度，竟仍於同日晚間
    八時三十分許，駕駛車牌號碼Ｖ五－一０八三號自用小客車
    上路準備返家。嗣於同日晚間九時二十五分許，詹顓駿駕車
    途經臺中市○○區○○街三十五號前時，因酒後操控能力欠
    佳，不慎與游福陽所駕駛之車牌號碼九三八八－ＺＶ號自用
    小客車發生碰撞（游福陽並未受傷），經警據報前來處理，
    並於同日晚間十時零一分許對詹顓駿施以酒精濃度測試，發
    現其呼氣中所含酒精濃度高達每公升零點九五毫克，乃當場
    以現行犯逮捕詹顓駿，並帶返臺中市政府警察局東勢分局製
    作筆錄。詎詹顓駿竟另基於侮辱公務員之犯意，於同日晚間
    十一時五十分許，在上開東勢分局偵查隊辦公室內，以臺語
    「卒子」、「臭卒子」等語，當場辱罵依法執行職務中之偵
    查隊偵查佐黃家男（公然侮辱部分未據告訴）。
二、案經臺中市政府警察局東勢分局報告臺灣臺中地方法院檢察
    署檢察官偵查起訴。
    理    由
一、本件被告詹顓駿於準備程序中，先就上開犯罪事實為有罪之
    陳述，且所犯係死刑、無期徒刑、最輕本刑為三年以上有期
    徒刑以外之罪，經本院告知簡式審判程序之旨，並聽取檢察
    官及被告之意見後，依刑事訴訟法第二百七十三條之一第一
    項之規定，裁定進行簡式審判程序，先此敘明。
二、上開犯罪事實，業據被告詹顓駿於警詢及偵審中坦承不諱（
    侮辱公務員部分僅於本院審理時坦承犯行），核與證人黃家
    男於偵查中證述情節相符，並有臺中市○○○○○道路交通
    事故當事人酒精測定紀錄單、刑法第一百八十五條之三查獲
    後測試觀察職務報告、汽車駕駛人酒後生理協調平衡檢測紀
    錄表、道路交通事故現場圖各一份、現場照片六張、警員余
    榮光及偵查佐黃家男製作之職務報告書各一份、現場蒐證錄
    影光碟一片、錄音譯文一份附卷可稽，足徵被告前揭自白應
    與實情相符。再參諸德國、美國之認定標準，對於酒精濃度
    呼氣已達每公升零點五五毫克以上，肇事率為一般正常人之
    十倍，認為已達「不能安全駕駛」之標準；至於上揭數值以
    下之行為，如輔以其他客觀事實得作為「不能安全駕駛」之
    判斷時，亦應依刑法第一百八十五條之三之規定移送法辦處
    以刑罰，法務部八十八年五月十八日法檢字第００一六六
    九函釋甚明。被告呼氣中酒精濃度為每公升零點九五毫克，
    顯已超逾前揭標準值甚多，堪認其已達於不能安全駕駛動力
    交通工具之程度。又刑法所稱之侮辱，係指行為人以抽象言
    詞或舉動對他人為輕蔑之表示，而使人感受難堪或不快。被
    告以臺語對於執勤中之員警黃家男罵稱：「卒子」、「臭卒
    子」等語，顯已表明貶抑輕蔑執勤員警之社會地位，核其性
    質自屬侮辱言詞無誤。本案事證已臻明確，被告犯行至堪認
    定。
三、核被告詹顓駿所為，係犯刑法第一百八十五條之三之服用酒
    類不能安全駕駛動力交通工具而駕駛罪，及刑法第一百四十
    條第一項之侮辱公務員罪。被告所犯上開二罪，犯意個別，
    行為互殊，應予分論併罰。爰審酌被告明知自己飲酒後，精
    神狀態已受相當影響，竟無視於其他用路人可能遭受之生命
    、身體威脅，僅圖一己之便，率爾駕駛車輛上路，且其體內
    酒精濃度測試值非低，超過前揭認定犯公共危險之標準值甚
    多，並因而發生車禍肇事，足徵其酒後駕車犯行危害道路交
    通安全至鉅；而被告在警局等候期間，竟對在場警員口出惡
    言，肆行謾罵，侵害警察機關執行職務之嚴正性，視公權力
    於無物，殊不足取；惟念及被告酒後駕車犯行倖未造成他人
    傷亡，且被告侮辱謾罵執行職務之公務員，亦無非肇因於酒
    後情緒失控所引致，難謂其惡性重大而須從重量刑；再參以
    被告犯罪動機、目的、於本院審理時坦承全部犯行之犯後態
    度、具有高中肄業學歷之智識程度等一切情狀，分別量處如
    主文所示之刑，併均諭知易科罰金之折算標準，復定其應執
    行之刑，以示懲儆。另公訴蒞庭檢察官於本院審理時具體求
    刑應執行拘役九十日，核與被告前揭犯罪情節相較恐嫌過重
    ，故為本院所不採，附此敘明。
據上論斷，應依刑事訴訟法第二百七十三條之一第一項、第二百
九十九條第一項前段，刑法第一百四十條第一項、第一百八十五
條之三、第四十一條第一項前段、第五十一條第六款，刑法施行
法第一條之一第一項、第二項前段，判決如主文。
本案經檢察官林于人到庭執行職務。
中    華    民    國   100    年    9     月    19    日
                  刑事第七庭    法  官  高文崇
以上正本證明與原本無異。
如不服本判決應於收受判決後10日內向本院提出上訴書狀，並應
敘述具體理由；其未敘述上訴理由者，應於上訴期間屆滿後20日
內向本院補提理由書（均須按他造當事人之人數附繕本）「切勿
逕送上級法院」。
                                書記官  葉卉羚
中    華    民    國   100    年    9     月    19    日
附錄本案論罪科刑法條：
刑法第一百四十條：
於公務員依法執行職務時，當場侮辱，或對於其依法執行之職務
公然侮辱者，處六月以下有期徒刑、拘役或一百元以下罰金。
對於公署公然侮辱者亦同。
刑法第一百八十五條之三：
服用毒品、麻醉藥品、酒類或其他相類之物，不能安全駕駛動力
交通工具而駕駛者，處一年以下有期徒刑、拘役或科或併科十五
萬元以下罰金。